# 子公司本期清算，母公司如何进行合并会计报表？

提问人：chenghai101 时间：2011-10-24 16:05:58
子公司在本期清算处于清算中，期末未清算完，母公司期末如何进行会计报表合并？？？

回答人：chenyiwei
如果是正常清算而不是破产清算，则应正常纳入合并范围。对于该子公司资产中已经签署了不可撤销的处置协议并将在未来一年内处置完毕的部分，可列报为持有待售非流动资产，按解释 1 号第六条处理。对于其他资产也应将其帐面价值调整到原帐面价值和预计可变现净值两者中的较低者，谨慎计提减值准备，并考虑可能发生的解除合同违约补偿、人员遣散费等预计负债的影响。

提问人：chenghai101 时间：2011-10-25 08:51:33
A公司是B公司的母公司， 2010 年 9 月份B公司进行正常清算， 2010 年 10 月清算结束， 2010 年 12 月份A公司如何进行会计报表合并？
如果B公司不纳入合并范围，那么，合并后的资产负债表、利润表、现金流量表的勾稽关系对吗？特别是资产负债表中货币资金的增加额是否与现金流量表的现金及现金等价物的增加额相等？

回答人：chenyiwei
与报告期内处置子公司的原理相同，将A公司 2010 年 1 ～ 10 月期间的利润表（清算损益表）纳入合并范围，不会出现不平的情况。

提问人：chenghai101 时间：2011-10-25 08:53:26
即使破产清算，在合并资产负债表期初是纳入合并范围的，如果破产清算后不纳入合并范围，那么资产负债表中货币资金的增加额是否与现金流量表的现金及现金等价物的增加额相等

回答人：chenyiwei
合并现金流量表通过“支付的其他与投资活动有关的现金”来平衡，附注中披露该项目的具体内容即可。

提问人：liufengwen 时间：2012-12-09 20:17:41
回复 chenyiwei 的帖子
陈老师，A公司持有B公司95%股权，B公司 2011 年 11 月进入清算期， 2012 年 3 月清算完毕，A公司在编制 2011 年的合并报表时，将B公司1-10 月的利润纳入合并范围，在合并报表中是否有关于B公司的投资收益？

回答人：chenyiwei
如果B公司是普通清算而不是破产清算，则B应当直到清算完毕，一直保留在A的合并报表范围之内，A的 2011 年度合并报表不应出现关于B的投资收益。

提问人：liufengwen 时间：2012-12-09 21:48:47
回复 chenyiwei 的帖子
A公司在编制 2011 年合并报表时，如何做调整分录才能不体现出投资收益来？

回答人：chenyiwei
将其清算报表纳入合并范围，正常抵销。清算损益根据具体业务性质，在合并报表层面重分类到管理费用、营业外收支等项目。

提问人：1017744196 时间：2017-03-20 12:36:19
陈老师，请教一下最终合并报表的投资收益金额与单体报表清算子公司的投资收益差额主要是哪几部分组成呢，除了当时收购少数股东权益支付的价款低于可辨认净资产享有份额的部分导致合并投资收益比母公司个别报表少一块，其他的差异是哪些呢

回答人：chenyiwei
最常见的是该子公司累计的损益、其他综合收益等权益变动中归属于该母公司的份额。当然也有购买少数股权的差额等特殊原因。

提问人：1017744196 时间：2017-04-08 18:56:17
那清算形成的这块投资收益是否算非经呢，如果算那税率的影响是按母公司的投资收益金额算，还是按合并投资收益算呢，这一块是否要纳税调减呢？

回答人：chenyiwei
非经常性损益；所得税影响按母公司（投资方）适用税率计算。

提问人：呼叫帮助 时间：2017-04-09 17:18:38
审计时如果正常清算的子公司占合并报表的比重较小，我们可否对子公司按正常的方式予以合并，不将其帐面价值调整到原帐面价值和预计可变现净值两者中的较低者处理？

回答人：chenyiwei
可基于重要性原则，在重要性可接受的限度内简化处理。